---
title: "Editar color 2 MD"
author: "Selene Muñoz MD"
date: "2/10/2021"
output: html_document
---

Cargar librerías ggplot2 y gapminder
```{r}
library(ggplot2)
library(gapminder)
```

Cargar datos a entorno
```{r}
data("gapminder")
```

Filtrar por año 2007
```{r}
gapminder2007 <- gapminder[gapminder$year == '2007', ]
```


########### PARTE 2  ###############


Escala continua (variable continua)

Haciendo gráfica de puntos por poblacion
```{r}
g3 <- ggplot(data = gapminder2007,
             mapping = aes(x = gdpPercap, 
                           y = lifeExp,
                           color = log(pop))) +
  geom_point()
```

Ver g3
```{r}
g3
```

Cambiando el color de los puntos según gradiente
```{r}
g3 + scale_color_gradient(low="blue", high = "red")
```

Cambiando el color de los puntos según gradiente asignar punto medio
```{r}
g3 + scale_color_gradient2(midpoint = 16,
                           low="blue",
                           mid = "white", 
                           high = "red", 
                           space="Lab" )
```

Haciendo histograma en población
```{r}
g4 <- ggplot(data = gapminder2007,
             mapping = aes(x = lifeExp,
                           fill = ..count..)) +
  geom_histogram()
```

Ver g4
```{r}
g4
```

Cambiando color de barras histograma
```{r}
g4 + scale_fill_gradient(low="blue", high = "red")
```
